【裁判字號】    90,台上,7279
【裁判日期】    901129
【裁判案由】    強盜
【裁判全文】
最高法院刑事判決                                九十年度台上字第七二七九號
   上  訴  人  甲○○
右上訴人因強盜案件，不服台灣高等法院中華民國九十年八月二十八日第二審判決（
九十年度上訴字第二一三二號，起訴案號：台灣士林地方法院檢察署八十九年度偵字
第七四二七號），提起上訴，本院判決如左：
    主  文
上訴駁回。
    理  由
按刑事訴訟法第三百七十七條規定，上訴於第三審法院，非以判決違背法令為理由，
不得為之。是提起第三審上訴，應以原判決違背法令為理由，係屬法定要件。如果上
訴理由狀並未依據卷內訴訟資料，具體指摘原判決不適用何種法則或如何適用不當，
或所指摘原判決違法情事，顯與法律規定得為第三審上訴理由之違法情形，不相適合
時，均應認其上訴為違背法律上之程式，予以駁回。本件原判決綜合調查證據之結果
，認上訴人甲○○犯有刑法第三百三十條第一項第三百二十九條攜帶兇器，逾越安全
設備，於夜間侵入住宅竊盜，因脫免逮捕，當場施以強暴罪之事實，因而撤銷第一審
之科刑判決，改判論上訴人以上開罪名，量處有期徒刑伍年，扣案刀子壹支沒收，已
詳認定犯罪事實之依據及憑以認定之理由，並對上訴人否認犯罪之辯詞，如何不足
採信，均已依據卷內資料予以指駁及說明，從形式上觀察，原判決並無違背法令情形
。按事實之認定及證據之取捨，乃屬事實審法院之職權，證人所為供述及合法調查所
得證據，何者為可採，事實審法院本得參酌其他相關證據為自由之判斷，苟無違反經
驗法則或論理法則，自難指為違法。原判決依憑上訴人於警訊及一審偵審時之自白，
被害人李茂之指訴，贓物認領保管單壹紙、現場相片拾張、扣案刀子壹支、台北市警
察局函文，及其他調查證據之結果（見原判決理由一、二），認定上訴人確有本件加
重準強盜罪犯行，摒棄不採上訴人所為有利之辯詞，經核其證據之取捨及證明力之判
斷於法均無不合，上訴意旨仍執陳詞，謂上訴人雙手遭李茂自身後環抱，自無持日光
燈管及起子攻擊李茂之可能，李茂未親見上訴人有竊取花瓶並打包成二袋之行為，且
就案情及傷勢之指訴前後不一，上訴人無原判決所認犯行等語，係就原判決已詳為論
斷與說明之事項，再事爭執，殊非適法之第三審上訴理由。次按審理事實之法院，其
認定被告犯罪事實所憑之證據，並不以直接證據為限，間接證據亦包括在內，凡綜合
調查所得之各種直接及間接證據，本於推理之作用得其心證，而為事實之判斷，既與
事實無違，此項判斷即與完全憑空推測迥異，即不容任意指為違法。原判決並非僅依
憑上訴人之自白及李茂之指訴，為認定其強盜犯行之證據，而係引述前開各種證據（
見原判決理由一、二），本於推理之作用予以綜合判斷，查明確與事實相符，要難謂
為違背法令。再按刑事訴訟法第三百七十九條第十款所謂應於審判期日調查之證據，
必須該證據確與待證事實有重要關係，就其案情委有調查之必要者而言。本件事證已
臻明確，且李茂於第一審偵審中已供證甚詳，原審未依上訴人聲請，傳訊李茂到庭與
之對質，不得指為調查未盡。此外，上訴人徒憑己意，對原審採證認事職權之適法行
使及原判決理由已詳為論斷之事項，任意爭辯，顯與法定上訴第三審之形式要件不符
，其上訴違背法律上之程式，應予駁回。
據上論結，應依刑事訴訟法第三百九十五條前段，判決如主文。
中      華      民      國     九十     年     十一     月    二十九    日
                              最高法院刑事第六庭
                                  審判長法官  謝  家  鶴
                                        法官  洪  文  章
                                        法官  花  滿  堂
                                        法官  陳  世  淙
                                        法官  洪  佳  濱
      右正本證明與原本無異
                                              書  記  官
中      華      民      國     九十     年     十二     月     十九     日


司法院資訊處製作；財團法人民間司法改革基金會備份。
